SAIDY LORENA MARTÍNEZ PINEDA



PERSONAL

 \searrow

♠ Dirección

Calle 16 sur 14- 08 Este Manzana G casa 9 Villavicencio – Meta

Número de teléfono 320 930 2716

Correo electrónico sloremart@gmail.com

IDIOMAS

Inglés



Profesional en ingeniería electrónica, con experiencia en desarrollo Frontend con un enfoque en la creación de experiencias de usuario excepcionales y visualmente atractivas, he trabajado en proyectos que van desde sitios web empresariales hasta aplicaciones web interactivas. Siempre comprometido con la accesibilidad web y la optimización del rendimiento. Cuento con una alta capacidad de adaptación y aprendizaje. Soy un ingeniero polivalente, logrando realizar distintos tipos de tareas desenvolviéndome lo suficientemente bien en cada una de ellas. Me considero una persona responsable, seria, con mucha iniciativa y perspicacia para resolver problemas logrando las metas y objetivos trazados por un equipo de trabajo.

EXPERIENCIA PROFESIONAL

MACARENIA CORP.

Ingeniero desarrollador | Villavicencio – Meta Actualidad.

Ene. 2023 -

- Desarrollo de software (Frontend). Implementé interacciones dinámicas utilizando bibliotecas y frameworks modernos como React.js.
- Pruebas de aseguramiento de la calidad del software. Diseño responsivo y adaptativo.
- Consumo de microservicios ApiRest.

ISAMC

Ingeniero documentador | Villavicencio - Meta Sep

Sep. 2022 - Dic 2022

- Construcción de la documentación del ciclo de vida del desarrollo del software. Elaboración de manuales de Usuario y técnico.
- Pruebas de aseguramiento de la calidad del software.
- Manejo, seguimiento control y reporte de la aplicación Azure DevOps

COVICOL

Coordinador del área biomédica | Villavicencio - Meta Mayo. 2020 - Sep.

2022

- Elaboración y ejecución de planes de mantenimiento, coordinación y programación de ingenieros de soporte.
- Recolección de información para la habilitación de dispositivos médicos.

AUTOMATISMOS Y CONTROLES

Ingeniero de soporte | Villavicencio - Meta Agosto. 2019 - Marzo 2020

Soporte técnico a equipos biomédicos.

EDUCACIÓN

Ingeniero electrónico

Universidad de los llanos 2012 - 2018

Manejo de herramientas ofimáticas e internet

Sena

2016

Puesta a punto de procesos básicos de automatización industrial en procesos modulares de producción asistidos por PLC.

Sena 2017

Diseño y elaboración de circuitos impresos

Sena 2019

Diseño de productos electrónicos con micro controladores

Sena 2019

Cursos

Universidad de desarrollo Web - FrontEnd Web Developer

Udemy 2021

La ruta de Python - Django Fullstack Developer

Udemy 2021

Django

Destrezas

Azure DevOps

Python

HTML

React

CSS